Inventaris van het archief: De Nederlandsche Bank N.V.: jaarverslagen
Nationaal Archief, Den Haag
De Nederlandsche Bank N.V.: jaarverslagen
DNB: jaarverslagen
1814-2004
2.25.103
P84
42.8 GB; 3 inventarisnummers; 448 bestanden.
Normale gedigitaliseerde documenten, geen bijzondere bestandsformaten
Nationaal Archief, Den Haag
Directie
Archief van Jaarverslagen DNB bevat de interne jaarverslagen (1814 – 1995), openbare jaarverslagen (1864 – 2004) en de annual reports (1912 – 2004).
Archiefvorming
Geschiedenis van de archiefvormer
De Nederlandsche Bank (DNB) werd in 1814 opgericht door Willem I. Met het alleenrecht om bankbiljetten uit te geven werd DNB de circulatiebank voor Nederland. Het verlenen van krediet was een andere taak, door het te gelde maken van wissels en het belenen van effecten en goederen. Ook trad DNB op als kassier van de Staat.
In de jaren na 1850 groeide DNB uit tot een nationale bank, het nam een steeds sterkere positie in als kredietverlener. Als gevolg van de Bankwet van 1863 werden er in het hele land kantoren gevestigd, het voorzag in de regionale behoefte aan geld en krediet en stimuleerde daardoor het bedrijfsleven.
Door opkomst van het particuliere bankwezen in het laatste kwart van de 19e eeuw veranderde de rol van DNB. De Bank verloor haar traditionele klanten aan de particuliere banken, deze banken op hun beurt gingen het papier van hun klanten herdisconteren en beleenden hun effectenbezit. Zij konden daardoor hun eigen kredietverlening uitbreiden. Hiermee veranderde de rol van DNB geleidelijk van kredietbank voor het bedrijfsleven naar kredietverschaffer voor het bankwezen.
Inzage in de betrouwbaarheid van de banken werd steeds belangrijker. Er werden regels opgesteld over de verhouding tussen uitgezette kredieten en hun kapitaal, er moesten maandstaten worden voorgelegd aan DNB. De Bank ging optreden als toezichthouder.
Eind jaren 20 van de vorige eeuw ontstond er een wereldwijde economische crisis. Banken hadden teveel krediet verleend tegen onvoldoende onderpand. Vooral kleinere banken raakten in de problemen, ze moesten worden gesaneerd of werden geliquideerd. Bij een derde van deze gevallen trad de Bank op als “lender of last resort”. DNB garandeerde de verplichtingen van banken in liquidatie of bood acute kredietfaciliteiten aan. Daarmee voorkwam men het omvallen van banken en financiële crisis.
In 1936 liet Nederland de gouden standaard los. Bankbiljetten waren niet langer inwisselbaar voor goud en de acceptatie van papiergeld werd primair een kwestie van vertrouwen. De overheid en DNB kozen ervoor de conjunctuur te beïnvloeden door monetaire politiek te coördineren met sociaaleconomisch beleid.
Toen in 1948 DNB werd genationaliseerd werd ook de Bankwet gewijzigd. De belangrijkste taak van DNB werd, als uitvoerder van de overheid, zorg dragen voor regulering en stabilisering van de geldeenheid. Daarnaast was DNB verantwoordelijk voor de bankbiljettencirculatie, het vergemakkelijken van het girale geldverkeer, het bevorderen van het betalingsverkeer met het buitenland en uitoefenen van toezicht op kredietinstellingen.
Met de invoering van de Wet toezicht kredietwezen (Wtk) in 1952 kreeg het toezicht op banken een wettelijke basis. Er werd onderscheid gemaakt tussen sociaal- en bedrijfseconomisch toezicht. Tegenwoordig is er vooral behoefte aan beleid dat de stabiliteit van het financiële stelsel als geheel waarborgt. Uitgangspunt is dat het financiële stelsel een faillissement van een individuele instelling kan opvangen. In de jaren tachtig en negentig van de 20e eeuw kreeg DNB ook toezicht op beleggingsinstellingen en wisselkantoren.
In de periode na 1948 groeide DNB uit tot een moderne monetaire instelling en speelde een belangrijke rol in de economische voorspoed van Nederland. De Europese samenwerking kwam op gang. Dit leidde tot oprichten van de Economische en Monetaire Unie en later tot invoering van de Euro.
Belangrijke taken en handelingen die door DNB werden uitgevoerd waren: beleid en toepassing op het gebied van exportkredietverzekeringen (EXIM); de geldzuivering na WOII; reguleren van het deviezenverkeer naar aanleiding van de Deviezenverordening (na WOII) en bevorderen van het (chartaal) betalingsverkeer.
Tot het eind van de jaren negentig van de vorige eeuw was het financiële toezicht sectorgericht, DNB, AFM en PVK hadden allemaal hun eigen toezichtsterrein. De financiële wereld raakte steeds meer vervlochten. De sectorgerichte aanpak van het toezicht werd losgelaten. DNB werd verantwoordelijk voor het prudentieel toezicht (financiële positie van instellingen en deskundigheid en betrouwbaarheid van bestuurders). AFM werd belast met het gedragstoezicht op instellingen (hoe gaan financiële instellingen om met hun klanten). PVK richtte zich ook op prudentieel toezicht, maar dan op verzekeraars en pensioenfondsen.
De volgende stap in de hervorming van het toezicht was de fusie tussen DNB en PVK, beiden gericht op prudentieel toezicht. De fusie voltrok zich in 2004.
Geschiedenis van het archiefbeheer
De jaarverslagen zijn gedigitaliseerd in 2012 en na digitalisering in 2013 opgenomen in het Records Management Systeem, HPRM, van DNB.
De interne jaarverslagen van DNB voor de Raad van Commissarissen over de jaren 1814 tot en met maart 1914 en de openbare jaarverslagen van DNB vanaf maart 1865 tot en met 1989 waren al overgedragen aan het Nationaal Archief. Deze jaarverslagen zijn door de DNB in 2012 (tijdelijk) opgevraagd bij het Nationaal Archief en vervolgens gedigitaliseerd en in 2013 opgenomen in het Records Management Systeem, HPRM, van DNB.
De verwerving van het archief
Het betreft de verwerving van digitale kopieën van jaarverslagen die voor een deel al zijn overgebracht naar het NA en digitale kopieën van jaarverslagen die nog bij de DNB berusten. De DNB is voornemens een vervangingsbesluit met terugwerkende kracht vast te stellen voor de nog niet overgebrachte stukken. Na de overbrenging van de gedigitaliseerde jaarverslagen gaan DNB en het Nationaal archief het gesprek aan over de wenselijkheid van hybride overbrenging of alsnog een vervangingsbesluit op te stellen en een handboek vervanging op te leveren. Het digitale archief is door De Nederlandsche Bank N.V. in maart 2016 krachtens art. 12 van de Archiefwet 1995 overgebracht.
Inhoud en structuur van het archief
Inhoud
Archief van Jaarverslagen DNB bevat de interne jaarverslagen (1814 – 1995), openbare jaarverslagen (1864 – 2004) en de annual reports (1912 – 2004 ).
1. De interne jaarverslagen – 1815 t/m 1995
Verslag van de directie aan de Raad van Commissarissen. Van boekjaar 1814-1815 tot en met boekjaar 1915-1916 waren de verslagen handgeschreven, vanaf boekjaar 1864-1865 werd een index opgenomen. Het jaarverslag van boekjaar 1857-1858 betreft een transcriptie.
2. Openbare jaarverslagen – 1864 t/m 2004
Voor het eerst in mei 1865 verscheen een jaarverslag van de Nederlandsche Bank (verplichting voortvloeiende uit de Bankwet van 1863). Voordien achtte men het wenselijk om geheimhouding te waarborgen om de debiteuren te beschermen en crediteuren niet af te schrikken.
In de periode 1865 – 1914 lag de nadruk bij de verslagen op de werkzaamheden en de belangen van de Bank als winstgevend bedrijf. Van 1915 tot 1940 kreeg de nationale en internationale economische en financiële ontwikkeling steeds meer aandacht. Na 1946 komt de nadruk meer te liggen op de algemene economische toestand. Wetenschappelijke analyses konden worden samengesteld door verzamelen van gegevens van handelsbanken. Het jaarverslag ontwikkelde zich van bedrijfsverslag tot algemeen naslagwerk op financieel en monetair terrein.
Van 1865 tot en met 1945 liep het boekjaar van 1 april tot 31 maart van het volgende jaar. (in 1945 tot 31 december) Vanaf 1946 liep het boekjaar van 1 januari tot 31 december.
Van boekjaar 1864 – 1865 tot en met 1911 – 1912 was de titulatuur: Nederlandsche Bank: Verslag van den President en verslag van de Commissarissen uitgebracht in de Algemeene vergadering van stemgerechtigde aandeelhouders. van 1912 – 1913 gewijzigd in: Nederlandsche Bank: Verslag door de President en verslag door de Commissarissen uitgebracht in de Algemeene vergadering van stemgerechtigde aandeelhouders. Van jaarverslag 1932-1933 tot en met 1943-1944 werd het Verslag van de Nederlandsche bank genoemd. Vanaf jaarverslag 2003 heet het De Nederlandsche Bank – Jaarverslag.
3. Annual reports 1912 t/m 2004
Vertaling van openbare jaarverslagen vanaf boekjaar 1912 – 1913.
Selectie en vernietiging
Gedurende de bewerking is niet vernietigd.
Aanvullingen
Dit is de inventaris van het archief tot en met 2004. Alles wat daarna volgt wordt als aanvullingen beschouwd.
Ordening van het archief
De indeling van de toegang is gebaseerd op de aanwezige structuur van het archief in het Records Management Systeem, HPRM, van DNB, een structuur die de opbouw volgt van het bij overbrenging geldende classificatieschema: Registratuurplan DNB 2004-01-01.
2.25
Openbaarheidsbeperkingen
Het archief is volledig openbaar.
Materiële beperkingen
Er zijn geen materiële beperkingen: het archief is volledig digitaal en bestaat uitsluitend uit bestanden in een open bestandsformaat.
Aanvraaginstructie
Er zijn in dit archief geen fysieke archiefstukken of archiefstukken met een openbaarheidsbeperking. Alle stukken zijn online in te zien zonder te reserveren of aan te vragen.
Verwant materiaal
Publicaties
Geraadpleegde bronnen en literatuur
Beschikbaarheid van kopieën
Beschrijving van de series en archiefbestanddelen
- Opbouw en bestuur, B1
  - Interne en externe contacten, B1.7
    - Voorlichting, B1.73
      - Jaarverslagen - Annual reports DNB 1912 - 2004, F110214
        - 1912-1913_The Netherlands Bank 1912-1913, Report, 2013414955
          - 2013_414955-1.PDF
        - 1913-1914_The Netherlands Bank 1913-1914, Report, 2013414956
          - 2013_414956-1.PDF
        - 1914-1915_The Netherlands Bank 1914-1915, Report, 2013414984
          - 2013_414984-1.PDF
        - 1915-1916_The Netherlands Bank 1915-1916, Report, 2013414985
          - 2013_414985-1.PDF
        - 1916-1917_The Netherlands Bank 1916-1917, Report, 2013414986
          - 2013_414986-1.PDF
        - 1917-1918_The Netherlands Bank 1917-1918, Report, 2013414989
          - 2013_414989-1.PDF
        - 1918-1919_The Netherlands Bank 1918-1919, Report, 2013414991
          - 2013_414991-1.PDF
        - 1919-1920_The Netherlands Bank 1919-1920, Report, 2013414992
          - 2013_414992-1.PDF
        - 1920-1921_The Netherlands Bank 1920-1921, Report, 2013414993
          - 2013_414993-1.PDF
        - 1921-1922_The Netherlands Bank 1921-1922, Report, 2013415024
          - 2013_415024-1.PDF
        - 1922-1923_The Netherlands Bank 1922-1923, Reports, 2013415029
          - 2013_415029-1.PDF
        - 1923-1924_The Netherlands Bank 1923-1924, Reports, 2013429405
          - 2013_429405-1.PDF
        - 1924-1925_The Netherlands Bank 1924-1925, Reports, 2013429406
          - 2013_429406-1.PDF
        - 1925-1926_The Netherlands Bank 1925-1926, Reports, 2013429408
          - 2013_429408-1.PDF
        - 1926-1927_The Netherlands Bank 1926-1927, Reports, 2013429410
          - 2013_429410-1.PDF
        - 1927-1928_The Netherlands Bank 1927-1928, Reports, 2013429414
          - 2013_429414-1.PDF
        - 1928-1929_The Netherlands Bank 1928-1929, Reports, 2013429416
          - 2013_429416-1.PDF
        - 1929-1930_The Netherlands Bank 1929-1930, Reports, 2013429417
          - 2013_429417-1.PDF
        - 1930-1931_The Netherlands Bank 1930-1931, Reports, 2013429439
          - 2013_429439-1.PDF
        - 1931-1932_The Netherlands Bank 1931-1932, Reports, 2013429441
          - 2013_429441-1.PDF
        - 1932-1933_The Netherlands Bank, Report for the year 1932-1933, 2013429445
          - 2013_429445-1.PDF
        - 1933-1934_The Netherlands Bank, Report for the year 1933-1934, 2013429446
          - 2013_429446-1.PDF
        - 1934-1935_The Netherlands Bank, Report for the year 1934-1935, 2013429447
          - 2013_429447-1.PDF
        - 1935-1936_The Netherlands Bank, Report for the year 1935-1936, 2013429448
          - 2013_429448-1.PDF
        - 1936-1937_The Netherlands Bank, Report for the year 1936-1937, 2013429450
          - 2013_429450-1.PDF
        - 1937-1938_De Nederlandsche Bank n.v., Report for the year 1937-1938, 2013429452
          - 2013_429452-1.PDF
        - 1938-1939_De Nederlandsche Bank n.v., Report for the year 1938-1939, 2013429455
          - 2013_429455-1.PDF
        - 1944-(31 december) 1945_De Nederlandsche Bank n.v., Report for the year 1944-(31 december) 1945, 2013429457
          - 2013_429457-1.PDF
        - 1946_De Nederlandsche Bank n.v., Report for the year 1946, 2013429491
          - 2013_429491-1.PDF
        - 1947_De Nederlandsche Bank n.v., Report for the year 1947, 2013429492
          - 2013_429492-1.PDF
        - 1948_De Nederlandsche Bank n.v., Report for the year 1948, 2013429494
          - 2013_429494-1.PDF
        - 1949_De Nederlandsche Bank n.v., Report for the year 1949, 2013429497
          - 2013_429497-1.PDF
        - 1950_De Nederlandsche Bank n.v., Report for the year 1950, 2013429498
          - 2013_429498-1.PDF
        - 1951_De Nederlandsche Bank n.v., Report for the year 1951, 2013429501
          - 2013_429501-1.PDF
        - 1952_De Nederlandsche Bank n.v., Report for the year 1952, 2013429507
          - 2013_429507-1.PDF
        - 1953_De Nederlandsche Bank n.v., Report for the year 1953, 2013429511
          - 2013_429511-1.PDF
        - 1954_De Nederlandsche Bank n.v., Report for the year 1954, 2013429514
          - 2013_429514-1.PDF
        - 1955_De Nederlandsche Bank n.v., Report for the year 1955, 2013429520
          - 2013_429520-1.PDF
        - 1956_De Nederlandsche Bank n.v., Report for the year 1956, 2013429556
          - 2013_429556-1.PDF
        - 1957_De Nederlandsche Bank n.v., Report for the year 1957, 2013441411
          - 2013_441411-1.PDF
        - 1958_De Nederlandsche Bank n.v., Report for the year 1958, 2013441418
          - 2013_441418-1.PDF
        - 1959_De Nederlandsche Bank n.v., Report for the year 1959, 2013441419
          - 2013_441419-1.PDF
        - 1960_De Nederlandsche Bank n.v., Report for the year 1960, 2013441421
          - 2013_441421-1.PDF
        - 1961_De Nederlandsche Bank n.v., Report for the year 1961, 2013441424
          - 2013_441424-1.PDF
        - 1962_De Nederlandsche Bank n.v., Report for the year 1962, 2013441425
          - 2013_441425-1.PDF
        - 1963_De Nederlandsche Bank n.v., Report for the year 1963, 2013441429
          - 2013_441429-1.PDF
        - 1964_De Nederlandsche Bank n.v., Report for the year 1964, 2013441718
          - 2013_441718-1.PDF
        - 1965_De Nederlandsche Bank n.v., Report for the year 1965, 2013441719
          - 2013_441719-1.PDF
        - 1966_De Nederlandsche Bank n.v., Report for the year 1966, 2013442451
          - 2013_442451-1.PDF
        - 1967_De Nederlandsche Bank n.v., Report for the year 1967, 2013442457
          - 2013_442457-1.PDF
        - 1968_De Nederlandsche Bank n.v., Report for the year 1968, 2013442602
          - 2013_442602-1.PDF
        - 1969_De Nederlandsche Bank n.v., Report for the year 1969, 2013442607
          - 2013_442607-1.PDF
        - 1970_De Nederlandsche Bank n.v., Report for the year 1970, 2013442615
          - 2013_442615-1.PDF
        - 1971_De Nederlandsche Bank n.v., Report for the year 1971, 2013442646
          - 2013_442646-1.PDF
        - 1972_De Nederlandsche Bank n.v., Report for the year 1972, 2013442649
          - 2013_442649-1.PDF
        - 1973_De Nederlandsche Bank n.v., Report for the year 1973, 2013442654
          - 2013_442654-1.PDF
        - 1974_De Nederlandsche Bank n.v., Report for the year 1974, 2013442657
          - 2013_442657-1.PDF
        - 1975_De Nederlandsche Bank n.v., Report for the year 1975, 2013442660
          - 2013_442660-1.PDF
        - 1976_De Nederlandsche Bank n.v., Report for the year 1976, 2013442662
          - 2013_442662-1.PDF
        - 1977_De Nederlandsche Bank n.v., Report for the year 1977, 2013442663
          - 2013_442663-1.PDF
        - 1978_De Nederlandsche Bank n.v., Report for the year 1978, 2013442664
          - 2013_442664-1.PDF
        - 1979_De Nederlandsche Bank n.v., Report for the year 1979, 2013442668
          - 2013_442668-1.PDF
        - 1980_De Nederlandsche Bank n.v., Report for the year 1980, 2013442697
          - 2013_442697-1.PDF
        - 1981_De Nederlandsche Bank n.v., Annual Report 1981, 2013442699
          - 2013_442699-1.PDF
        - 1982_De Nederlandsche Bank n.v., Annual Report 1982, 2013442708
          - 2013_442708-1.PDF
        - 1983_De Nederlandsche Bank n.v., Annual Report 1983, 2013442715
          - 2013_442715-1.PDF
        - 1984_De Nederlandsche Bank n.v., Annual Report 1984, 2013442716
          - 2013_442716-1.PDF
        - 1985_De Nederlandsche Bank n.v., Annual Report 1985, 2013442717
          - 2013_442717-1.PDF
        - 1986_De Nederlandsche Bank n.v., Annual Report 1986, 2013445832
          - 2013_445832-1.PDF
        - 1987_De Nederlandsche Bank n.v., Annual Report 1987, 2013445834
          - 2013_445834-1.PDF
        - 1988_De Nederlandsche Bank n.v., Annual Report 1988, 2013445836
          - 2013_445836-1.PDF
        - 1989_De Nederlandsche Bank n.v., Annual Report 1989, 2013445840
          - 2013_445840-1.PDF
        - 1990_De Nederlandsche Bank n.v., Annual Report 1990, 2013445843
          - 2013_445843-1.PDF
        - 1991_De Nederlandsche Bank n.v. Annual Report 1991, 2013445845
          - 2013_445845-1.PDF
        - 1992_De Nederlandsche Bank n.v., Annual Report 1992, 2013445851
          - 2013_445851-1.PDF
        - 1993_De Nederlandsche Bank n.v., Annual Report 1993, 2013445852
          - 2013_445852-1.PDF
        - 1994_De Nederlandsche Bank n.v., Annual Report 1994, 2013445857
          - 2013_445857-1.PDF
        - 1995_De Nederlandsche Bank n.v., Annual Report 1995, 2013445860
          - 2013_445860-1.PDF
        - 1996_De Nederlandsche Bank n.v., Annual Report 1996, 2013445863
          - 2013_445863-1.PDF
        - 1997_De Nederlandsche Bank n.v., Annual Report 1997, 2013445875
          - 2013_445875-1.PDF
        - 1998_De Nederlandsche Bank Annual Report 1998, 2013445879
          - 2013_445879-1.PDF
        - 1999_De Nederlandsche Bank Annual Report 1999, 2013445880
          - 2013_445880-1.PDF
        - 2000_De Nederlandsche Bank Annual Report 2000, 2013445881
          - 2013_445881-1.PDF
        - 2001_De Nederlandsche Bank Annual Report 2001, 2013445882
          - 2013_445882-1.PDF
        - 2002_De Nederlandsche Bank Annual Report 2002, 2013445883
          - 2013_445883-1.PDF
        - 2003_De Nederlandsche Bank Annual Report 2003, 2013445886
          - 2013_445886-1.PDF
        - 2004_De Nederlandsche Bank Annual Report 2004, 2013445887
          - 2013_445887-1.PDF
      - Jaarverslagen - Interne Jaarverslagen DNB 1814 - 1995, F110213
        - 1814-1815_Verslag van de directie aan de Raad van commissarissen, Jaarverslag, 1814 apr.-1815 maa., 2013445916
          - 2013_445916-1.PDF
        - 1815-1816_Verslag van de directie aan de Raad van commissarissen, Jaarverslag, 1815 apr.-1816 maa., 2013445924
          - 2013_445924-1.PDF
        - 1816-1817_Verslag van de directie aan de Raad van commissarissen, Jaarverslag, 1816 apr.-1817 maa., 2013449904
          - 2013_449904-1.PDF
        - 1817-1818_Verslag van de directie aan de Raad van commissarissen, Jaarverslag, 1817 apr.-1818 maa., 2013449905
          - 2013_449905-1.PDF
        - 1818-1819_Verslag van de directie aan de Raad van commissarissen, Jaarverslag, 1818 apr.-1819 maa., 2013449906
          - 2013_449906-1.PDF
        - 1819-1820_Verslag van de directie aan de Raad van commissarissen, Jaarverslag, 1819 apr.-1820 maa., 2013449907
          - 2013_449907-1.PDF
        - 1820-1821_Verslag van de directie aan de Raad van commissarissen, Jaarverslag, 1820 apr.-1821 maa., 2013449908
          - 2013_449908-1.PDF
        - 1821-1822_Verslag van de directie aan de Raad van commissarissen, Jaarverslag, 1821 apr.-1822 maa., 2013449909
          - 2013_449909-1.PDF
        - 1822-1823_Verslag van de directie aan de Raad van commissarissen, Jaarverslag, 1822 apr.-1823 maa., 2013449910
          - 2013_449910-1.PDF
        - 1823-1824_Verslag van de directie aan de Raad van commissarissen, Jaarverslag, 1823 apr.-1824 maa., 2013449913
          - 2013_449913-1.PDF
        - 1824-1825_Verslag van de directie aan de Raad van commissarissen, Jaarverslag, 1824 apr.-1825 maa., 2013449914
          - 2013_449914-1.PDF
        - 1825-1826_Verslag van de directie aan de Raad van commissarissen, Jaarverslag, 1825 apr.-1826 maa., 2013449916
          - 2013_449916-1.PDF
        - 1826-1827_ Verslag van de directie aan de Raad van commissarissen, Jaarverslag, 1826 apr.-1827 maa., 2013449917
          - 2013_449917-1.PDF
        - 1827-1828_Verslag van de directie aan de Raad van commissarissen, Jaarverslag, 1827 apr.-1828 maa., 2013449918
          - 2013_449918-1.PDF
        - 1828-1829_Verslag van de directie aan de Raad van commissarissen, Jaarverslag, 1828 apr.-1829 maa., 2013449919
          - 2013_449919-1.PDF
        - 1829-1830_Verslag van de directie aan de Raad van commissarissen, Jaarverslag, 1829 apr.-1830 maa., 2013449927
          - 2013_449927-1.PDF
        - 1830-1831_Verslag van de directie aan de Raad van commissarissen, Jaarverslag, 1830 apr.-1831 maa., 2013449928
          - 2013_449928-1.PDF
        - 1831-1832_Verslag van de directie aan de Raad van commissarissen, Jaarverslag, 1831 apr.-1832 maa., 2013449929
          - 2013_449929-1.PDF
        - 1832-1833_Verslag van de directie aan de Raad van commissarissen, Jaarverslag, 1832 apr.-1833 maa., 2013449930
          - 2013_449930-1.PDF
        - 1833-1834_Verslag van de directie aan de Raad van commissarissen, Jaarverslag, 1833 apr.-1834 maa., 2013449932
          - 2013_449932-1.PDF
        - 1834-1835_Verslag van de directie aan de Raad van commissarissen, Jaarverslag, 1834 apr.-1835 maa., 2013449933
          - 2013_449933-1.PDF
        - 1835-1836_Verslag van de directie aan de Raad van commissarissen, Jaarverslag, 1835 apr.-1836 maa., 2013449934
          - 2013_449934-1.PDF
        - 1836-1837_Verslag van de directie aan de Raad van commissarissen, Jaarverslag, 1836 apr.-1837 maa., 2013449935
          - 2013_449935-1.PDF
        - 1837-1838_Verslag van de directie aan de Raad van commissarissen, Jaarverslag, 1837 apr.-1838 maa., 2013449936
          - 2013_449936-1.PDF
        - 1838-1839_Verslag van de directie aan de Raad van commissarissen, Jaarverslag, 1838 apr.-1839 maa., 2013449937
          - 2013_449937-1.PDF
        - 1839-1840_Verslag van de directie aan de Raad van commissarissen, Jaarverslag, 1839 apr.-1840 maa., 2013449939
          - 2013_449939-1.PDF
        - 1840-1841_Verslag van de directie aan de Raad van commissarissen, Jaarverslag, 1840 apr.-1841 maa., 2013449940
          - 2013_449940-1.PDF
        - 1841-1842_Verslag van de directie aan de Raad van commissarissen, Jaarverslag, 1841 apr.-1842 maa., 2013449942
          - 2013_449942-1.PDF
        - 1842-1843_Verslag van de directie aan de Raad van commissarissen, Jaarverslag, 1842 apr.-1843 maa., 2013449943
          - 2013_449943-1.PDF
        - 1843-1844_Verslag van de directie aan de Raad van commissarissen, Jaarverslag, 1843 apr.-1844 maa., 2013449945
          - 2013_449945-1.PDF
        - 1844-1845_Verslag van de directie aan de Raad van commissarissen, Jaarverslag, 1844 apr.-1845 maa., 2013449946
          - 2013_449946-1.PDF
        - 1845-1846_Verslag van de directie aan de Raad van commissarissen, Jaarverslag, 1845 apr.-1846 maa., 2013449953
          - 2013_449953-1.PDF
        - 1846-1847_Verslag van de directie aan de Raad van commissarissen, Jaarverslag, 1846 apr.-1847 maa., 2013449954